【裁判字號】    98,苗簡,219
【裁判日期】    980609
【裁判案由】    給付票款
【裁判全文】
臺灣苗栗地方法院民事簡易判決           98年度苗簡字第219號
  原      告  乙○○
                          2號.
                          號
  被      告  甲○○
                          號
上列當事人間因請求給付票款事件，本院於民國98年5 月26日言
詞辯論終結，判決如下：
    主  文
被告應給付原告新臺幣伍拾萬元，及自民國九十七年九月四日起
至清償日止，按週年利率百分之六計算之利息。
原告其餘之訴駁回。
訴訟費用由被告負擔。
本判決得假執行。
    事實及理由
一、原告起訴意旨略以：原告執有另案被告峻呈有限公司開立支
    票號碼：KR0000000 號，發票日民國97年6 月30日，金額新
    臺幣（下同）50萬元支票1 張，並由被告甲○○背書，持該
    支票向原告借款，該支票屆期經原告提示付款，竟遭存款不
    足退票，爰依票據法律關係請求被告給付，並聲明：被告應
    給付原告50萬元，及自97年6 月30日之提示日起至清償日止
    ，按週年利率百分之6 計算之利息等語。
二、被告辯稱：系爭支票確實係其簽名背書，但所借貸之錢由訴
    外人陳合成拿走原告應向陳合成請求，故應駁回原告之訴等
    語。
三、按在票據上簽名者，應依票上所載文義負責；發票人應照支
    票文義擔保支票之支付；又執票人向支票債務人行使追索權
    時，得請求自為付款提示日起之利息，如無約定利率者，依
    年利6 釐計算；票據法第5 條第1 項、第126 條、第133 條
    分別定有明文。次按發票人、背書人及其他票據債務人，對
    於執票人連帶負責。執票人得不依負擔債務之先後，對於前
    項債務人之1 人或數人或全體行使追索權。同法第96條第1
    項、第2 項分別定有明文。而上開關於匯票之條文依同法第
    144 條規定並於支票準用之。末按：票據債務人不得以自己
    與發票人或執票人之前手間所存抗辯之事由對抗執票人，但
    執票人取得票據出於惡意者，不在此限，票據法第13條定有
    明文，又最高法院著有49年臺上字第678 號判例：「票據行
    為，為不要因行為，即不以給付之原因為要素而得成立之行
    為，凡簽名於票據之人，不問原因如何，均須依票上所載文
    義負責，除執票人取得票據係出於惡意成詐欺者外，發票人
    不得以自己與執票人前手所存抗辯之意由，對抗執票人」。
四、經查：原告主張之前開事實，業據提出被告不爭執其為真正
    之支票影本及退票理由單影本各1 張附卷為證（見本院96年
    度促字第11695 號卷），經核與被告自承有在上開支票上簽
    名為背書等，互核均相符合，足證原告請求被告給付前述款
    項，參照前開說明，為有理由，應予准許。被告雖以上開支
    票所借貸之錢為陳合成拿走，應向陳合成請求返還等語置辯
    。惟查，原告所執系爭支票係因被告願意擔任背書方交付款
    項，被告為背書者無誤，所辯稱錢為訴外人陳合成拿走，應
    向陳合成請求給付票款一情，與法不符，即不足採。從而，
    原告本於票據之法律關係，請求被告給付上開系爭支票票款
    ，及自提示日97年9 月4 日起至清償日，按年利率6 ％計算
    之利息，為有理由，應予准許。又本件支票之提示日為97年
    9 月4 日，則參照上開說明，原告僅能請求付款提示日即97
    年9 月4 日起算之利息，逾此部分即無理由，應予駁回。
五、本件係依民事訴訟法第427 條第2 項規定適用簡易程序所為
    被告敗訴之判決，應依同法第389 條第1 項第3 款規定，依
    職權宣告假執行。
六、據上論結，本件原告之訴為有理由，依民事訴訟法第436 條
    第2 項、第78條、第389 條第1 項第3 款，判決如主文。
中    華    民    國    98    年    6     月    9     日
                  苗栗簡易庭  法  官   張珈禎
以上正本係照原本作成
如對本判決上訴，須於判決送達後20日內向本院提出上訴狀
                              書記官   李曉君
中    華    民    國    98    年    6     月    9     日


司法院資訊處製作；財團法人民間司法改革基金會備份。
